【裁判字號】    99,撤緩,181
【裁判日期】    991130
【裁判案由】    撤銷緩刑
【裁判全文】
臺灣士林地方法院刑事裁定             99年度撤緩字第181號
聲  請  人  臺灣士林地方法院檢察署檢察官
受  刑  人  鍾明輝
即  被  告
上列聲請人因受刑人犯過失傷害案件，聲請撤銷緩刑之宣告（99
年度執聲字第1319號），本院裁定如下：
    主  文
聲請駁回。
    理  由
一、按緩刑之宣告應撤銷者，由受刑人所在地或其最後住所地之
    地方法院檢察官聲請該法院裁定之，刑事訴訟法第476 條定
    有明文。受刑人鍾明輝最後住所地為臺北市○○區○○路12
    2 號2 樓，有其之個人基本資料查詢結果1 紙在卷可稽，依
    上開規定，本院就本案自有管轄權。
二、聲請意旨略以：查受刑人鍾明輝因犯過失傷害案件，經臺灣
    桃園地方法院於民國99年1 月29日以98年度交簡上字第361
    號（桃園地檢98年偵字第8519號）判決處有期徒刑3 月，緩
    刑2 年，於99年1 月29日確定在案。惟受刑人於緩刑期前即
    97年7 月間某日起至98年8 月3 日止，更犯賭博罪，經臺灣
    桃園地方法院於99年5 月21日以99年度壢簡字第2977號判決
    判處有期徒刑2 月，並於99年7 月23日確定，已足認原宣告
    之緩刑難收其預期效果，合於刑法第75條之1 第1 項第1 款
    所定撤銷緩刑宣告之原因，爰依刑事訴訟法第476 條規定聲
    請撤銷緩刑。
三、按受緩刑之宣告，於緩刑前因故意犯他罪，而在緩刑期內受
    六月以下有期徒刑、拘役或罰金之宣告確定，足認原宣告之
    緩刑難收其預期效果，而有執行刑罰之必要者，得撤銷其宣
    告，刑法第75條之1 第1 項第1 款固定有明文。惟被告受緩
    刑宣告後，如欲撤銷其緩刑宣告，除需被告合於刑法第75條
    之1 第1 項所規定之4 款法定事由外，尚須以「足認原宣告
    之緩刑難收其預期效果，而有執行刑罰之必要者」，法院始
    得依職權裁量撤銷之。本條採用裁量撤銷主義，賦予法院撤
    銷與否之權限，特於第1 項規定實質要件為「足認原宣告之
    緩刑難收其預期效果，而有執行刑罰之必要」，供作審認之
    標準。亦即於上揭「得」撤銷緩刑之情形，法官應依職權本
    於合目的性之裁量，妥適審酌被告所犯前後數罪間，關於法
    益侵害之性質、再犯之原因、違反法規範之情節是否重大、
    被告主觀犯意所顯現之惡性及其反社會性等情，是否已使前
    案原為促使惡性輕微之被告或偶發犯、初犯改過自新而宣告
    之緩刑，已難收其預期之效果，而確有執行刑罰之必要，此
    與刑法第75條第1 項所定2 款要件有一具備，即毋庸再行審
    酌其他情狀，應逕予撤銷緩刑之情形不同，先予敘明。
四、經查：
    (一)受刑人鍾明輝前因犯過失傷害案件，經臺灣桃園地方法院
      於99年1 月29日以98年度交簡上字第361 號判決處應執行
      有期徒刑3 月，如易科罰金，以新臺幣（下同）1 千元折
      算1 日，緩刑2 年，於99年1 月29日確定（下稱前案）。
      復於緩刑期前即97年7 月間某日起至98年8 月3 日止，犯
      賭博案件，經臺灣桃園地方法院於99年5 月21日以98年度
      壢簡字第2977號判決判處有期徒刑2 月，如易科罰金，以
      1 千元折算1 日，並於99年7 月23日確定（下稱後案）等
      情，有上開2案判決書、臺灣高等法院被告前案紀錄表各1
      份附卷可憑，顯見受刑人於緩刑前因故意犯他罪，而於緩
      刑期內受得易科罰金之有期徒刑宣告確定，受刑人已合於
      刑法第75條之1 第1 項第1 款之撤銷緩刑事由無疑。
    (二)受刑人雖於前案過失傷害罪緩刑前因故意犯他罪，而在緩
      刑期內受得易科罰金之有期徒刑宣告確定，然刑法緩刑制
      度係為促進惡性輕微之被告或偶發犯、初犯利於改過自新
      而設，刑法第75條之1 又已課予法院裁量之義務，已如前
      述，則受刑人雖合於上開要件，然是否已足認前案緩刑宣
      告難收其預期效果，而有執行刑罰之必要，仍須衡酌相關
      情況決定之。本件受刑人前案係犯過失傷害罪，法定刑為
      6 個月以下有期徒刑，而後案所犯係賭博罪，其法定刑係
      3 年以下有期徒刑，兩者皆非重罪，且前案之犯罪情節係
      因持遭註銷之駕照駕車及疏未注意車前狀況，而與對造駕
      駛人林紹武發生碰撞，致林紹武受有傷害，後案則係意圖
      營利，提供賭博場所並聚眾賭博，二案之保護法益、犯罪
      情節、犯罪手段、所顯現之惡性及反社會性均全然不同，
      況被告所犯前案於法院判決前，已取得告訴人林紹武諒解
      ，雙方並達成民事和解，而後案所得利益非鉅，被告犯後
      亦坦承犯行，態度尚可，顯見其非不知俊悔，倘以受刑人
      涉犯後案之賭博罪，即當然認定前案過失傷害罪之緩刑宣
      告已難收預期效果，而有執行刑罰之必要，則甚顯速斷。
五、綜上，聲請人雖依刑事訴訟法第476 條、刑法第75條之1 第
    1 項第1 款規定聲請撤銷受刑人前案緩刑之宣告，惟經本院
    審酌前開各情，尚難認受刑人原宣告之緩刑難收其預期效果
    ，而有執行刑罰之必要，此外，卷存證據亦無其他可認受刑
    人前案緩刑宣告難收預期效果之積極事證，是本件聲請並無
    理由，應予駁回。
據上論斷，依刑事訴訟法第220 條之規定，裁定如主文。
中    華    民    國    99    年    11    月    30    日
                  刑事第七庭法  官  高雅敏
以上正本證明與原本無異。
如不服本裁定，應於送達後5日內，向本院提出抗告狀。
                            書記官  陳映羽
中    華    民    國    99    年    11    月    30    日

司法院資訊處製作；財團法人民間司法改革基金會備份。
